---
layout: post
title: "Black Mirror ou Sense8?"
date: `r Sys.time()`
published: true
tags: [htmlwidgets, r]
author: Marcos Antonio Silva Nascimento (marcos.nascimento@ccc.ufcg.edu.br)
---

```{r setup, include=FALSE}
knitr::opts_chunk$set(echo = TRUE)
knitr::opts_chunk$set(fig.width=8, fig.height=6)
#devtools::install_github('hadley/ggplot2')
```

# Black Mirror ou Sense8?
```{r, echo=FALSE, message=FALSE}
library("dplyr")
library("tidyr")
library("ggplot2")
library("readr")
library("plotly")

dados = read_csv(file = "dados/series_from_imdb.csv")
dados = dados %>% filter(series_name %in% c("Sense8", "Black Mirror"))
```
Neste post vamos investigar como se comportou a avaliação de uma nova temporada após o término de uma temporada anterior. Será que a avaliação dos episódios de uma nova temporada cresce ou decresce quando a mesma é comparada a avaliação da temporada anterior?

Para responder essa pergunta vamos olhar para o gráfico que representa a curva de avaliação de todos os episódios da série.
```{r, echo=FALSE, message=FALSE}
p = dados %>% 
  ggplot(aes(x = series_ep, y = UserRating, color = series_name)) +
  geom_line() +
  geom_point(aes(text = paste("Episódio:", series_ep, "<br>", "Classificação:", UserRating))) +
  scale_y_continuous() +
  scale_x_continuous(breaks=seq(1,23,1)) +
  facet_grid(series_name ~ .) +
  xlab("Episódio") + 
  ylab("Classificação do usuário") +
  ggtitle("Distribuição da classificação do usuário ao longo dos episódios") +
  theme(plot.title = element_text(hjust = 0.5), legend.position="none")
ggplotly(p, tooltip = "text")
```

Black Mirror apresenta uma variação considerável da avaliação dos episódios se comparada a série Sense8, além disso, esta também apresenta uma curva crescente.

Precisamente a avaliação dos episódios cresceu ou decresceu ao longo de cada temporada? 
```{r, echo=FALSE, message=FALSE}
q = dados %>% 
    ggplot(aes(x = as.character(season), y = UserRating)) + 
    geom_boxplot(outlier.color = NA) +   
    geom_jitter(aes(text = paste("Temporada:", as.character(season), "<br>", "Classificação:", UserRating)),
      width = .1, 
      alpha = .5, color = "red")+
    facet_grid(series_name ~ .) +
  labs(title = "Box-plot da classificação do usuário por temporada da série", x="Temporada", y="Classificação do usuário") +
  theme(plot.title = element_text(hjust = 0.5))
ggplotly(q, tooltip = "text")
```


Utilizando a mediana como métrica de comparação percebe-se claramente que Black Mirror mantém a avaliação dos episódios(variação em termos de décimos). Percebe-se também o crescimento da avaliação dos episódios de Sense8.

Podemos concluir que a avaliação dos episódios das novas temporadas de Black Mirror foi mantida enquanto a avaliação dos episódios da nova temporada de Sense8 foi acrescida.

Copyright © 2017 [Marcos Nascimento](https://github.com/marcosasn/AD1/blob/master/problema2/R/prob2_cpoint1.Rmd)
